es: Contenido de material reciclado: 0-24 %; 100 %; 25-49 %; 50-74 %; 75-99 %; Otro
sv: Innehåll av återvunnet material: 0–24 %; 100 %; 25–49 %; 50–74 %; 75–99 %; Övrigt
bg-BG: Съдържание на рециклирани материали: 0 – 24%; 100%; 25 – 49%; 50 – 74%; 75 – 99%; Други
hu: Újrahasznosítottanyag-tartalom: 0-24%; 100%; 25-49%; 50-74%; 75-99%; Egyéb
sl-SI: Vsebnost recikliranega materiala: 0–24 %; 100 %; 25–49 %; 50–74 %; 75–99 %; Drugo
pl: Zawartość materiałów z recyklingu: 0–24%; 100%; 25–49%; 50–74%; 75–99%; Inne
fi: Kierrätysmateriaalisisältö: 0–24 %; 100 %; 25–49 %; 50–74 %; 75–99 %; Muu
hr-HR: Sadržaj recikliranog materijala: 0 – 24 %; 100 %; 25 – 49 %; 50 – 74 %; 75 – 99 %; Ostalo
pt-BR: Reciclado material conteúdo: 0-24%; 100%; 25-49%; 50-74%; 75-99%; Outro
pt-PT: Conteúdo de material reciclado: 0-24%; 100%; 25-49%; 50-74%; 75-99%; Outro
tr: Geri dönüştürülmüş malzeme içeriği: %0-24; %100; %25-49; %50-74; %75-99; Diğer
ja: リサイクル素材含有率: 0-24%; 100%; 25-49%; 50-74%; 75-99%; その他
ru: Содержание переработанных материалов: 0-24%; 100%; 25-49%; 50-74%; 75-99%; Другое
cs: Podíl recyklovaného materiálu: 0–24 %; 100 %; 25–49 %; 50–74 %; 75–99 %; Ostatní
nb: Innhold av resirkulert materiale: 0–24 %; 100 %; 25–49 %; 50–74 %; 75–99 %; Annet
zh-CN: 再生材料含量: 0-24%; 100%; 25-49%; 50-74%; 75-99%; 其他
it: Contenuto di materiale riciclato: 0-24%; 100%; 25-49%; 50-74%; 75-99%; Altro
lt-LT: Perdirbtų medžiagų kiekis: 0–24 %; 100 %; 25–49 %; 50–74 %; 75–99 %; Kita
th: เนื้อหาเกี่ยวกับ วัสดุรีไซเคิล: 0-24%; 100%; 25-49%; 50-74%; 75-99%; อื่นๆ
ro-RO: Conținut de materiale reciclate: 0-24%; 100%; 25-49%; 50-74%; 75-99%; Altele
en: Recycled material content: 0-24%; 100%; 25-49%; 50-74%; 75-99%; Other
da: Indhold af genbrugsmateriale: 0-24 %; 100 %; 25-49 %; 50-74 %; 75-99 %; Andet
ko: 재활용 소재 함량: 0~24%; 100%; 25~49%; 50~74%; 75~99%; 기타
fr: Teneur en matières recyclées: 0-24 %; 100 %; 25-49 %; 50-74 %; 75-99 %; Autre
nl: Gerecycled materiaalgehalte: 0-24%; 100%; 25-49%; 50-74%; 75-99%; Overig
zh-TW: 再生材料含量: 0-24%; 100%; 25-49%; 50-74%; 75-99%; 其他
el: Ποσοστό ανακυκλωμένων υλικών: 0-24%; 100%; 25-49%; 50-74%; 75-99%; Άλλο
de: Anteil recycelter Materialien: 0-24 %; 100 %; 25-49 %; 50-74 %; 75-99 %; Sonstige
vi: Hàm lượng vật liệu tái chế: 0-24%; 100%; 25-49%; 50-74%; 75-99%; Khác
sk-SK: Obsah recyklovaného materiálu: 0–24 %; 100 %; 25–49 %; 50–74 %; 75–99 %; Iné